最高法院刑事裁定　　　　　　　　九十四年度台抗字第四九號
　　抗　告　人　甲○○
　　　　　　　　　　　　（現在台灣高雄監獄執行中）
上列抗告人因殺人案件，不服台灣高等法院高雄分院中華民國九
十三年十二月九日駁回其聲請再審之裁定（九十三年度聲再字第
一三八號），提起抗告，本院裁定如下：
    主  文
抗告駁回。
    理  由
本件原裁定以：抗告人甲○○在原審聲請再審意旨略以，(一)其所
犯殺人既遂及殺人未遂二犯行，公訴人認係想像競合犯，二審法
院則認係連續犯，本院確定判決對此有不同認定，但理由中卻未
加以敘述，顯然違背經驗法則與論理法則，有「確實之新事實」
之再審條件云云。又本院之確定判決認抗告人係基於殺人犯意，
而殺害陳德基，就此部分論以殺人未遂罪，惟由被害人陳德基之
受傷部位及刀傷深淺痕跡觀之，倘抗告人真欲殺害陳德基，儘可
大力刺殺陳德基頸部，而非僅為深一公分之淺部割裂傷，確定判
決顯然有悖於證據法則。(二)被害人陳德基之供述前後不同，顯有
不符常情之處，又證人黃榮之證詞前後供述不一，且與陳德基之
診斷證明書內容不符，不合邏輯，又與告訴人陳德基之陳述互為
矛盾，其證詞應無證據能力。本院之確定判決全憑告訴人、證人
之片面指述而為判決，其認事用法嚴重違反「本院七十九年度台
上字第三三四號、八十年度台非字第一０六號之判決」意旨，有
該二件判決可為「新的事實」，符合再審之要件云云。(三)確定判
決有嚴重違反本院八十二年度台上字第二八０四號判決對於「證
言之補強證據」、及同院七十九年度台上字第二七九九號判決，
關於「證據取捨之權利」，此二判決足以推翻原確定判決，自屬
確實之新事實之再審條件云云。(四)抗告人事實上並未連續殺害陳
德基、楊瑞芬二人，其於歷次之開庭陳述狀內亦有詳實記載，但
原確定判決在無積極證據，驟爾判處抗告人「連續殺人」，其法
則之適用，顯已悖法云云。惟按刑事訴訟法第四百二十條第一項
第六款所謂發見確實之新證據，係指事實法院於判決前已經存在
，為法院及當事人所不知，不及調查，判決後始行發見者而言，
若判決前已經提出或聲請調查之證據，即非此所謂之新證據。又
判決不適用法則或適用法則不當之違背法令，係上訴最高法院之
上訴理由，刑事訴訟法第三百七十七條、第三百七十八條定有明
文，聲請再審則應依再審編之規定。至於抗告人所指摘本院之確
定判決有前述聲請再審意旨(一)，顯然違背經驗法則與論理法則云
云，此係上訴最高法院之上訴理由，並非再審之事由，聲請再審
意旨(二)、(三)指，「本院七十九年度台上字第三三四號、八十年度
台非字第一０六號之判決」，有該二件判決可為「新的事實」，
且確定判決有嚴重違反本院八十二年度台上字第二八０四號判決
對於「證言之補強證據」、及同院七十九年度台上字第二七九九
號判決，關於「證據取捨之權利」，此二判決足以推翻確定判決
，自屬確實之新事實之再審條件云云。惟抗告人所列舉本院前揭
判決，藉以指摘原確定判決之認事用法有誤，均非刑事訴訟法第
四百二十條第一項第六款之新證據，難認有再審之理由。聲請再
審意旨(四)指，原確定判決無積極證據，驟爾判處其連續殺人，法
則之適用，顯已悖法云云，亦未提出任何新證據，足以推翻原判
決之認定，僅對原判決之認事用法、證據取捨，徒憑己見再為爭
執，均無理由，因依刑事訴訟法第四百三十四條第一項，裁定駁
回其再審之聲請。經核於法並無不合，抗告意旨仍執前詞指摘，
並無理由，應予駁回。
據上論結，應依刑事訴訟法第四百十二條，裁定如主文。
中　　華　　民　　國　九十四　年　　一　　月　二十七　日
                      最高法院刑事第五庭
                          審判長法官  謝　家　鶴
                                法官  洪　文　章
                                法官  花　滿　堂
                                法官  洪　佳　濱
                                法官  林　茂　雄
      本件正本證明與原本無異
                                      書  記  官
中　　華　　民　　國　九十四　年　　二　　月　 十六 　日
                                                      Ｔ
